【裁判字號】    99,上訴,927
【裁判日期】    991110
【裁判案由】    毒品危害防制條例
【裁判全文】
臺灣高等法院臺南分院刑事判決  九十九年度上訴字第九二七號
上訴人
即被告  甲○○
上列上訴人因毒品危害防制條例案件，不服臺灣嘉義地方法院九
十九年度訴字第六二三號中華民國九十九年八月三十一日第一審
判決（起訴案號：臺灣嘉義地方法院檢察署九十九年度毒偵字第
九九０號），提起上訴，本院判決如下：
    主    文
上訴駁回。
    事    實
一、甲○○前於民國（下同）九十四年間因施用毒品案件，經臺
    灣嘉義地方法院九十四年度毒聲字第四四二號裁定令入勒戒
    處所施以觀察、勒戒後，認無繼續施用毒品之傾向，於九十
    五年一月二日執行完畢釋放。另於九十六年間因施用毒品案
    件，經臺灣嘉義地方法院九十六年度訴字第三二九號判處有
    期徒刑七月確定，嗣經裁定減刑為有期徒刑三月又十五日，
    如易科罰金以新臺幣一千元折算一日，於九十六年八月二十
    三日易科罰金執行完畢。詎不知悔改，於上開觀察、勒戒執
    行完畢釋放五年內，基於施用第一級毒品之犯意，於九十九
    年六月三十日下午七時許，在嘉義市○○路附近稻田田埂上
    ，以將第一級毒品海洛因摻水置針筒內注射之方式，施用海
    洛因乙次。嗣於九十九年七月三日晚上八時三十分許，甲○
    ○騎乘車牌號碼KR5－901號重機車，在嘉義市○區○○街「
    榮民醫院」後門附近徘徊，因形跡可疑為警盤查，乃將其所
    攜帶海洛因一包（驗餘淨重0.0811公克）棄置機車旁，仍為
    警當場發現而扣案，經警得其同意採取其尿液送驗結果呈嗎
    啡陽性反應，始知上情。
二、案經嘉義市政府警察局第一分局報請臺灣嘉義地方法院檢察
    署檢察官偵查起訴。
    理    由
甲、程序方面：
    按被告以外之人於審判外之言詞或書面陳述，除法律有規定
    者外，不得作為證據，刑事訴訟法第一百五十九條第一項固
    有明文。惟被告以外之人於審判外之陳述，雖不符刑事訴訟
    法第一百五十九條之一至第一百五十九條之四之規定（即得
    為證據之情形），而經當事人於審判程序同意作為證據，法
    院審酌該言詞陳述或書面陳述作成時之情況，認為適當者，
    亦得為證據。當事人、代理人或辯護人於法院調查證據時，
    知有第一百五十九條第一項不得為證據之情形，而未於言詞
    辯論終結前聲明異議，視為有前項之同意；刑事訴訟法第一
    百五十九條之五定有明文。本件認定事實所引用書面陳述證
    據，已經本院提示被告表示無意見，迄於言詞辯論終結前亦
    未聲明異議，揆諸前揭規定，可認為已同意作為證據；而本
    院審酌該證據資料作成當時之過程、內容、功能等之情況，
    認為適當，亦查無其他違法取證或其他瑕疵等不實之情事，
    具備合法可信之適當性保障，與本案待證事實間並具有相當
    之關聯性，以之為本案證據尚無不當，復無顯有不可信之情
    況，自得採為證據。
乙、實體方面：
一、上開施用第一級毒品海洛因犯罪事實，迭據被告甲○○於原
    審及本院審理時坦承不諱，並有搜索扣押筆錄、扣押物品目
    錄表、扣押物品收據各乙份及照片六幀在卷可憑，又案發時
    經警採得其尿液送驗結果呈嗎啡陽性（按施用海洛因後，經
    人體之水解代謝作用，會呈嗎啡陽性反應）反應，有臺灣檢
    驗科技股份有限公司濫用藥物檢驗報告、代號與真實姓名對
    照表及採尿同意書各乙紙附卷可稽，復有扣案之海洛因一小
    包在卷足資佐證，該包海洛因經鑑定結果，確含海洛因成分
    （驗餘淨重0.0811公克），有行政院衛生署草屯療養院鑑定
    在卷可佐，被告自白與事實相符，事證明確。按觀察、勒戒
    或強制戒治執行完畢釋放後，五年內再犯第十條之罪者，檢
    察官應依法追訴，毒品危害防制條例第二十三條第二項明文
    規定。被告前於九十四年間因施用毒品案件，經原審九十四
    年度毒聲字第四四二號裁定令入勒戒處所施以觀察、勒戒後
    ，因認無繼續施用毒品之傾向，於九十五年一月二日執行完
    畢釋放，有臺灣高等法院被告前案紀錄表乙份在卷可參，於
    上開觀察、勒戒執行完畢釋放後，五年內再犯本件施用海洛
    因犯行，檢察官予以訴追，自應依法論科。
二、按海洛因係屬毒品危害防制條例所定之第一級毒品。核被告
    所為，係犯毒品危害防制條例第十條第一項施用第一級毒品
    罪。其施用前、後持有海洛因之低度行為，為施用之高度行
    為所吸收，不另論罪。被告前於九十六年間因施用毒品案件
    ，經原審九十六年度訴字第三二九號判處有期徒刑七月確定
    ，減刑為有期徒刑三月又十五日，於九十六年八月二十三日
    易科罰金執行完畢，有臺灣高等法院被告前案紀錄表可參，
    於五年以內故意再犯本件有期徒刑以上之罪，為累犯，應依
    刑法第四十七條第一項加重其刑。
三、原審審酌被告國中畢業之智識程度，有賭博、違反毒品危害
    防制條例等前科之素行，曾因施用毒品經觀察、勒戒，未思
    悔改，缺乏禁絕毒害決心，施用毒品係戕害自身健康行為，
    及坦承犯行等一切情狀，適用毒品危害防制條例第十條第一
    項、第十八條第一項前段、刑法第十一條、第四十七條第一
    項、第三十八條第一項第二款，量處有期徒刑八月，以資懲
    儆。扣案之海洛因毒品一小包，係屬第一級毒品，應依毒品
    危害防制條例第十八條第一項前段規定沒收銷燬之；毒品外
    包裝袋一個，固非專供施  用毒品所用之器具，然為被告所
    有，且係供包裝及施用毒品所用之物，為被告供承在卷，依
    刑法第三十八條第一項第二款規定宣告沒收。本院經核原判
    決認事用法，均無不合，量刑亦屬妥適。被告上訴，指摘原
    判決量刑過重，為無理由，應予駁回。
四、據上論斷，應依刑事訴訟法第三百六十八條，判決如主文。
本案經檢察官張太龍到庭執行職務。
中    華    民    國    99    年    11    月    10    日
                  刑事第一庭審判長法官  茆  臺  雲
                                  法官  王  明  宏
                                  法官  蔡  長  林
以上正本證明與原本無異。
如不服本判決應於收受送達後10日內向本院提出上訴書狀，其未
敘述上訴理由者，並得於提起上訴後10日內向本院補提理由書（
均須按他造當事人之人數附繕本）「切勿逕送上級法院」。
                                書記官  李  培  薇
中    華    民    國    99    年    11    月    10    日
附錄本案論罪科刑法條全文：
毒品危害防制條例第十條第一項：
  施用第一級毒品者，處六月以上五年以下有期徒刑。

司法院資訊處製作；財團法人民間司法改革基金會備份。
